trunk/JLanguageTool/src/resource/gl/hunspell/gl_ES.aff
FLAG num
SFX 202  Y    22    #C1_con_cambio_de_acento_na_raíz
SFX 202  ar    o/666,100,103,104    ar
SFX 202  r    s/666,100,103,104    ar
SFX 202  ar    a/666,100,103,104    ar
SFX 202  ar    an/666,100,103,104    ar
SFX 202  ar    e/666,100,103,104    [^cgzu]ar
SFX 202  car    que/666,100,103,104    car
SFX 202  ar    ue/666,100,103,104    gar
SFX 202  zar    ce/666,100,103,104    zar
SFX 202  uar    üe/666,100,103,104    guar
SFX 202  ar    e/666,100,103,104    [^g]uar
SFX 202  ar    es/666,100,103,104    [^cgzu]ar
SFX 202  car    ques/666,100,103,104    car
SFX 202  ar    ues/666,100,103,104    gar
SFX 202  zar    ces/666,100,103,104    zar
SFX 202  uar    ües/666,100,103,104    guar
SFX 202  ar    es/666,100,103,104    [^g]uar
SFX 202  ar    en/666,100,103,104    [^cgzu]ar
SFX 202  car    quen/666,100,103,104    car
SFX 202  ar    uen/666,100,103,104    gar
SFX 202  zar    cen/666,100,103,104    zar
SFX 202  uar    üen/666,100,103,104    guar
SFX 202  ar    en/666,100,103,104    [^g]uar


SFX 205  Y    135    #Conxugación do verbo estar
SFX 205  r    r/100,103,104    ar
SFX 205  r    ndo    ar
SFX 205  ar    ándo/666,100,103,104    ar
SFX 205  r    do/10    ar
SFX 205  ar    ou/102,103    ar
SFX 205  ar    óu/666,104    ar
SFX 205  ar    ás/100,103,104    ar
SFX 205  ar    á/100,103,104    ar
SFX 205  r    mos    ar
SFX 205  ar    ámos/666,100,103,104    ar
SFX 205  r    des    ar
SFX 205  ar    ádes/666,100,103,104    ar
SFX 205  r    n    dar
SFX 205  ar    án/666,100,103,104    dar
SFX 205  ar    án    tar
SFX 205  r    n/666,100,103,104    tar
SFX 205  r    ba    ar
SFX 205  ar    ába/666,100,103,104    ar
SFX 205  r    bas    ar
SFX 205  ar    ábas/666,100,103,104    ar
SFX 205  r    bamos    ar
SFX 205  r    bámos/666,100,103,104    ar
SFX 205  r    bades    ar
SFX 205  r    bádes/666,100,103,104    ar
SFX 205  r    ban    ar
SFX 205  ar    ában/666,100,103,104    ar
SFX 205  ar    iven    tar
SFX 205  ar    íven/666,100,103,104    tar
SFX 205  ar    ei/102,103    dar
SFX 205  ar    éi/666,104    dar
SFX 205  ar    iveches    tar
SFX 205  ar    ivéches/666,100,103,104    tar
SFX 205  ar    eches    dar
SFX 205  ar    éches/666,100,103,104    dar
SFX 205  ar    ivo    tar
SFX 205  ar    ívo/666,100,103,104    tar
SFX 205  ar    eu/102,103    dar
SFX 205  ar    éu/666,104    dar
SFX 205  ar    ivemos    tar
SFX 205  ar    ivémos/666,100,103,104    tar
SFX 205  ar    emos    dar
SFX 205  ar    émos/666,100,103,104    dar
SFX 205  ar    ivestes    tar
SFX 205  ar    ivéstes/666,100,103,104    tar
SFX 205  ar    estes    dar
SFX 205  ar    éstes/666,100,103,104    dar
SFX 205  ar    iveron    tar
SFX 205  ar    ivéron/666,100,103,104    tar
SFX 205  ar    eron    dar
SFX 205  ar    éron/666,100,103,104    dar
SFX 205  ar    ivera    tar
SFX 205  ar    ivéra/666,100,103,104    tar
SFX 205  ar    era    dar
SFX 205  ar    éra/666,100,103,104    dar
SFX 205  ar    iveras    tar
SFX 205  ar    ivéras/666,100,103,104    tar
SFX 205  ar    eras    dar
SFX 205  ar    éras/666,100,103,104    dar
SFX 205  ar    iveramos    tar
SFX 205  ar    iverámos/666,100,103,104    tar
SFX 205  ar    eramos    dar
SFX 205  ar    erámos/666,100,103,104    dar
SFX 205  ar    iverades    tar
SFX 205  ar    iverádes/666,100,103,104    tar
SFX 205  ar    erades    dar
SFX 205  ar    erádes/666,100,103,104    dar
SFX 205  ar    iveran    tar
SFX 205  ar    ivéran/666,100,103,104    tar
SFX 205  ar    eran    dar
SFX 205  ar    éran/666,100,103,104    dar
SFX 205  0    ei/102,103    ar
SFX 205  0    éi/666,104    ar
SFX 205  0    ás/104    ar
SFX 205  0    as/666,100,103    ar
SFX 205  0    á/104    ar
SFX 205  0    a/666,100,103    ar
SFX 205  0    emos    ar
SFX 205  0    émos/666,100,103,104    ar
SFX 205  0    edes    ar
SFX 205  0    édes/666,100,103,104    ar
SFX 205  0    án/104    ar
SFX 205  0    an/666,100,103    ar
SFX 205  0    ía/100,103,104    ar
SFX 205  0    ías/100,103,104    ar
SFX 205  0    iamos    ar
SFX 205  0    iámos/666,100,103,104    ar
SFX 205  0    iades    ar
SFX 205  0    iádes/666,100,103,104    ar
SFX 205  0    ían/100,103,104    ar
SFX 205  ar    ea    ar
SFX 205  ar    éa/666,100,103,104    ar
SFX 205  ar    eas    ar
SFX 205  ar    éas/666,100,103,104    ar
SFX 205  ar    eamos    ar
SFX 205  ar    eámos/666,100,103,104    ar
SFX 205  ar    eades    ar
SFX 205  ar    eádes/666,100,103,104    ar
SFX 205  ar    ean    ar
SFX 205  ar    éan/666,100,103,104    ar
SFX 205  ar    ivese    tar
SFX 205  ar    ivése/666,100,103,104    tar
SFX 205  ar    ese    dar
SFX 205  ar    ése/666,100,103,104    dar
SFX 205  ar    iveses    tar
SFX 205  ar    ivéses/666,100,103,104    tar
SFX 205  ar    eses    dar
SFX 205  ar    éses/666,100,103,104    dar
SFX 205  ar    ivésemos/100,103,104    tar
SFX 205  ar    ivésedes/100,103,104    tar
SFX 205  ar    ésemos/100,103,104    dar
SFX 205  ar    ésedes/100,103,104    dar
SFX 205  ar    ivesen    tar
SFX 205  ar    ivésen/666,100,103,104    tar
SFX 205  ar    esen    dar
SFX 205  ar    ésen/666,100,103,104    dar
SFX 205  ar    iver    tar
SFX 205  ar    er    dar
SFX 205  ar    iveres    tar
SFX 205  ar    eres    dar
SFX 205  ar    ivermos    tar
SFX 205  ar    ermos    dar
SFX 205  ar    iverdes    tar
SFX 205  ar    erdes    dar
SFX 205  ar    iveren    tar
SFX 205  ar    eren    dar
SFX 205  0    es    ar
SFX 205  ar    áres/666,100,103,104    ar
SFX 205  0    mos    ar
SFX 205  ar    ármos/666,100,103,104    ar
SFX 205  0    des    ar
SFX 205  ar    árdes/666,100,103,104    ar
SFX 205  0    en    ar
SFX 205  ar    áren/666,100,103,104    ar
SFX 205  r    de    ar
SFX 205  ar    áde/666,100,103,104    ar


# ---------------- REGRAS VERBOS DA SEGUNDA CONXUGACIÓN -------------------

# No .dic inclúense dous lemas. O segundo lema e para a formación das formas
# verbais que levan un acento que non existe na raíz orixinal do verbo.
# Paradigma dos verbos regulares
#       varrer/210,211,212 e várrer/666,215
# Os verbos ler e crer son parcialmente irregulares na 1ª, 2ª e 3ª PS 
# e 3ª PP do Presente de Indicativo e na 1ª PS do Pretérito de Indicativo
# Os compostos de ler e crer e o sobreser presentan a mesma iregularidade
# aínda que varía a acentuación por ser os primeiros monosílabos.
#       ler/210,211,213 e lér/666,215
#       reler/210,211,214 e relér/666,215

SFX 210  Y    76     #Segunda conxugación regular
SFX 210  r    r/100,103    er
SFX 210  er    ér/666,104    er
SFX 210  r    ndo    er
SFX 210  er    éndo/666,100,103,104    er
SFX 210  er    ido/10,14    er
SFX 210  r    mos    er
SFX 210  er    émos/666,100,103,104    er
SFX 210  r    des    er
SFX 210  er    édes/666,100,103,104    er
SFX 210  er    ía/100,103,104    er
SFX 210  er    ías/100,103,104    er
SFX 210  er    iamos    [^ao]er
SFX 210  er    ïamos    [ao]er
SFX 210  er    iámos/666,100,103,104    [^ao]er
SFX 210  er    ïámos/666,100,103,104    [ao]er
SFX 210  er    iades    [^ao]er
SFX 210  er    ïades    [ao]er
SFX 210  er    iádes/666,100,103,104    [^ao]er
SFX 210  er    ïádes/666,100,103,104    [ao]er
SFX 210  er    ían/100,103,104    er
SFX 210  0    ei/102,103    er
SFX 210  0    éi/666,104    er
SFX 210  0    as/666,100,103    er
SFX 210  0    ás/104    er
SFX 210  0    a/666,100,103    er
SFX 210  0    á/104    er
SFX 210  0    emos    er
SFX 210  0    émos/666,100,103,104    er
SFX 210  0    edes    er
SFX 210  0    édes/666,100,103,104    er
SFX 210  0    an/666,100,103    er
SFX 210  0    án/104    er
SFX 210  0    ía/100,103,104    er
SFX 210  0    ías/100,103,104    er
SFX 210  0    iamos    er
SFX 210  0    iámos/666,100,103,104    er
SFX 210  0    iades    er
SFX 210  0    iádes/666,100,103,104    er
SFX 210  0    ían/100,103,104    er
SFX 210  er    a    [^cuao]er
SFX 210  cer    za    cer
SFX 210  guer    ga    guer
SFX 210  quer    ca    quer
SFX 210  er    ia     [ao]er
SFX 210  er    as    [^cuao]er
SFX 210  cer    zas    cer
SFX 210  guer    gas    guer
SFX 210  quer    cas    quer
SFX 210  er    ias    [ao]er
SFX 210  er    amos    [^cuao]er
SFX 210  er    ámos/666,100,103,104    [^cuao]er
SFX 210  cer    zamos    cer
SFX 210  cer    zámos/666,100,103,104    cer
SFX 210  guer    gamos    guer
SFX 210  guer    gámos/666,100,103,104    guer
SFX 210  quer    camos    quer
SFX 210  quer    cámos/666,100,103,104    quer
SFX 210  er    iamos    [ao]er
SFX 210  er    iámos/666,100,103,104    [ao]er
SFX 210  er    ades    [^cuao]er
SFX 210  er    ádes/666,100,103,104    [^cuao]er
SFX 210  cer    zades    cer
SFX 210  cer    zádes/666,100,103,104    cer
SFX 210  guer    gades    guer
SFX 210  guer    gádes/666,100,103,104    guer
SFX 210  quer    cades    quer
SFX 210  quer    cádes/666,100,103,104    quer
SFX 210  er    iades    [ao]er
SFX 210  er    iádes/666,100,103,104    [ao]er
SFX 210  er    an    [^cuao]er
SFX 210  cer    zan    cer
SFX 210  er    gan    guer
SFX 210  er    can    quer
SFX 210  er    ian    [ao]er
SFX 210  r    de    er
SFX 210  er    éde/666,100,103,104    er

SFX 211  Y    10     #C2 regular
SFX 211  er    o    [^cuao]er
SFX 211  cer    zo    cer
SFX 211  guer    go    guer
SFX 211  quer    co    quer
SFX 211  er    io    [ao]er
SFX 211  r    s    er
SFX 211  er    e    er
SFX 211  r    n    er
SFX 211  er    ín/104    er
SFX 211  er    in/666,100,103    er

SFX 212  Y    37     #Segunda conxugación regular
SFX 212  er    iches    [^ao]er
SFX 212  er    íches    [ao]er
SFX 212  er    íches/666,100,103,104    er
SFX 212  er    eu/102,103    er
SFX 212  er    éu/666,104    er
SFX 212  r    mos    er
SFX 212  er    émos/666,100,103,104    er
SFX 212  r    stes    er
SFX 212  er    éstes/666,100,103,104    er
SFX 212  0    on    er
SFX 212  er    éron/666,100,103,104    er
SFX 212  0    a    er
SFX 212  er    éra/666,100,103,104    er
SFX 212  0    as    er
SFX 212  er    éras/666,100,103,104    er
SFX 212  0    amos    er
SFX 212  0    ámos/666,100,103,104    er
SFX 212  0    ades    er
SFX 212  0    ádes/666,100,103,104    er
SFX 212  0    an    er
SFX 212  er    éran/666,100,103,104    er
SFX 212  r    se    er
SFX 212  er    ése/666,100,103,104    er
SFX 212  r    ses    er
SFX 212  er    éses/666,100,103,104    er
SFX 212  er    ésemos/100,103,104    er
SFX 212  er    ésedes/100,103,104    er
SFX 212  r    sen    er
SFX 212  er    ésen/666,100,103,104    er
SFX 212  0    es    er
SFX 212  er    éres/666,100,103,104    er
SFX 212  0    mos    er
SFX 212  er    érmos/666,100,103,104    er
SFX 212  0    des    er
SFX 212  er    érdes/666,100,103,104    er
SFX 212  0    en    er
SFX 212  er    éren/666,100,103,104    er

SFX 213  Y    10     #Verbo ler ou crer
SFX 213  r    o    er
SFX 213  er    éo/666,100,103,104    er
SFX 213  r    s/100,103    er
SFX 213  er    és/666,104    er
SFX 213  er    e/100,103    er
SFX 213  er    é/666,104    er
SFX 213  r    n/100,103    er
SFX 213  er    én/666,104    er
SFX 213  er    in/100,103    er
SFX 213  er    ín/666,104    er

SFX 214  Y    10     #Reler, trasler e descrer
SFX 214  r    o    er
SFX 214  er    éo/666,100,103,104    er
SFX 214  er    és/104    er
SFX 214  er    es/666,100,103    er
SFX 214  er    é/104    er
SFX 214  er    e/666,100,103,104    er
SFX 214  er    én/104    er
SFX 214  er    en/666,100,103    er
SFX 214  er    ín/104    er
SFX 214  er    in/666,100,103    er
